【裁判字號】    97,台抗,716
【裁判日期】    971113
【裁判案由】    損害賠償依職權裁定徵收訴訟費用
【裁判全文】
最高法院民事裁定              九十七年度台抗字第七一六號
再 抗告 人  乙○○
            甲○○
兼 上一 人
法定代理人  丙○○
共      同
訴訟代理人  黃國鐘律師
上列抗告人因與何信諄等間請求損害賠償事件，就台灣板橋地方
法院依職權裁定徵收訴訟費用，對於中華民國九十七年八月二十
八日台灣高等法院裁定（九十七年度抗字第九二九號），提起再
抗告，本院裁定如下：
    主  文
再抗告駁回。
再抗告訴訟費用由再抗告人負擔。
    理  由
本件再抗告人與何信諄等間請求損害賠償事件，台灣板橋地方法
院（下稱板橋地院）依職權裁定命再抗告人依序應向該院繳納訴
訟費用額為新台幣（下同）二十七萬零三百十八元、二萬四千一
百三十六元、九千六百五十三元，再抗告人不服，提起抗告。原
法院以：按刑事法院依刑事訴訟法第五百零四條第一項以裁定將
附帶民事訴訟移送同院民事庭，依同條第二項規定，固應免納裁
判費，然所應免納裁判費之範圍，以移送前之附帶民事訴訟為限
，一經移送同院民事庭，即應適用民事訴訟法之規定。如原告於
移送民事庭後，為訴之變更、追加或擴張應受判決事項之聲明，
超過移送前所請求之範圍者，就超過移送前所請求之範圍部分，
仍有繳納裁判費之義務。又經准予訴訟救助者，於終局判決確定
或訴訟不經裁判而終結後，第一審受訴法院應依職權以裁定確定
訴訟費用額，向應負擔訴訟費用之當事人徵收之，民事訴訟法第
一百十四條第一項前段定有明文。查本件再抗告人向板橋地院刑
事庭提起刑事附帶民事訴訟，以何信諄、吳烈欽、李俊宏、張智
堯、黃俊儒、曾彥敏、馬韻雯、曹登鳳、林宜蓁、陳麗珍為被告
，請求彼等連帶給付再抗告人甲○○九千三百九十三萬零五百四
十七元、丙○○一千七百萬元、乙○○九百九十二萬元，均及其
法定遲延利息，經該院刑事庭裁定移送民事庭後，再抗告人追加
馬立義、林勝利為被告，嗣減縮訴之聲明請求被告連帶給付甲○
○四千七百零二萬六千三百四十七元、丙○○四百十一萬元、乙
○○一百四十三萬元，均及其法定遲延利息。而上開追加部分，
經板橋地院民事庭裁定命甲○○、丙○○、乙○○依序補繳第一
審裁判費四十二萬五千八百六十四元、四萬一千六百八十九元、
一萬五千一百五十七元，惟再抗告人聲請訴訟救助，經該院以九
十六年度救字第八六號裁定准予訴訟救助，暫免繳納。嗣本案訴
訟經板橋地院以九十五年度重訴字第四四九號判決再抗告人一部
勝訴、一部敗訴，並命甲○○、丙○○、乙○○依序負擔訴訟費
用百分之五六、百分之五、百分之二確定。揆諸前揭說明，板橋
地院依職權就再抗告人在第一審暫免繳納之訴訟費用，按該確定
判決所命應負擔之比例，裁定命甲○○、丙○○、乙○○依序應
向該院繳納二十七萬零三百十八元、二萬四千一百三十六元、九
千六百五十三元，並無不合，因而維持板橋地院前揭裁定，駁回
再抗告人之抗告，經核並無適用法規顯有錯誤之情事。再抗告意
旨，猶執前詞，指摘原裁定不當，聲明廢棄，非有理由。
據上論結，本件再抗告為無理由。依民事訴訟法第四百九十五條
之一第二項、第四百八十一條、第四百四十九條第一項、第九十
五條、第七十八條，裁定如主文。
中    華    民    國  九十七  年   十一   月   十三   日
      本件正本證明與原本無異
中    華    民    國  九十七  年   十一   月  二十四  日
                                                Ａ


司法院資訊處製作；財團法人民間司法改革基金會備份。
